【裁判字號】    91,易,1204
【裁判日期】    920313
【裁判案由】    家暴傷害等
【裁判全文】
臺灣桃園地方法院刑事判決                        九十一年度易字第一二四號
    公  訴  人  臺灣桃園地方法院檢察署檢察官
    被      告  戊○○
右列被告因家庭暴力罪之傷害等案件，經檢察官提起公訴（九十年度偵字第一六七六
一號），本院判決如左︰
    主  文
戊○○傷害人之身體，處罰金陸佰元，如易服勞役以參佰元折算壹日。
被訴公然侮辱丙○○部分公訴不受理。
    事  實
壹、有罪部分
一、戊○○係甲○○之小姑，二人間具有家庭暴力防治法第三條第四款所定之家庭成
    員關係。戊○○於民國九十年九月二十七日下午二時三十分許，在桃園縣桃園市
    ○○路一號之臺灣桃園地方法院檢察署第一偵查庭外，因見其父親黃文豊與其兄
    丙○○爭吵，欲上前防護其父，竟基於傷害之犯意，以手推開在其前方之甲○○
    ，而進至丙○○與黃文豊爭吵處，致甲○○手臂撞及牆壁，因此受有左上臂挫傷
    之傷害。
二、案經甲○○告訴臺灣桃園地方法院檢察署檢察官偵查起訴。
    理  由
一、訊據被告戊○○矢口否認有何右揭傷害告訴人甲○○之犯行，並辯稱：當時伊係
    陪伊父母親至臺灣桃園地方法院檢察署開庭，並未動手打告訴人等語。經查，被
    告確有以手推開告訴人之行為，業據告訴人甲○○於偵審中迭次指訴綦詳，並經
    證人乙○○於偵查時證稱：「我與姐（即告訴人甲○○）在旁邊，蓮（即被告）
    就過來推我們，她先推我姐．．．。」等語在卷可按（見偵查卷第十頁正面），
    雖證人即被告之姐黃淑敏於本院訊問時到庭證稱：被告跟父親（即證人黃文豊）
    是要陪我們去開庭，而我父親看到丙○○很生氣，要拿雨傘過去打他，被告是拉
    著我父親等語（見本院九十一年十二月十九日訊問筆錄）；證人即被告之兄丁○○則證稱：當時是因我父親（即證人黃文豊）看到告訴人與丙○○，想拿雨傘去
    打他們，告訴人就一直喊法警，我父親就罵丙○○：畜牲，被告並無拉丙○○等
    人，只有拉我父親等語；證人即被告之父黃文豊則證稱：當時被告沒打告訴人，
    也沒拉扯他們，是我拿雨傘要打告訴人，被告在後面拉住我等語（見本院九十二
    年一月二十七日訊問筆錄），惟證人黃淑敏、丁○○、黃文豊均與被告有至親關
    係，又係共同與告訴人及告訴人之夫丙○○有所爭執而感情不佳之親人，本院認
    其等證言，有迴護被告之情；況且證人黃文豊於偵查時已證稱：當天是告訴人自
    己去撞牆跟撞樹等語（見偵查卷第十五頁背面），已有述及告訴人確有手臂撞及
    牆壁之事實，則衡之常情，被告眼見證人黃文豊與丙○○已生爭執，護父心切而
    急欲推開告訴人，以求靠近證人黃文豊而加防護，並無不合之處；再參以告訴人
    所受之傷害僅為「左上臂挫傷」，有其九十年九月二十八日之診斷證明書乙紙在
    卷可按（見偵查卷第六頁），所受之傷害極輕，與一般人被推開致手臂碰及牆壁
    所可能受到之傷害亦相吻合，堪認有相當因果關係，尚無疑問，是綜上，本件事
    證明確，被告犯行堪以認定，應予依法論科。
二、核被告戊○○所為，係犯刑法第二百七十七條第一項之普通傷害罪。爰審酌被告
    與告訴人間之關係及其犯罪動機、目的、手段，被害人所受傷害之程度，被告犯
    罪後之態度等一切情狀，量處如主文所示之刑，並諭知易服勞役之折算標準。
貳、不受理部分
一、按告訴乃論之罪，告訴人於第一審辯論終結前得撤回其告訴；又告訴經撤回者，
    應諭知不受理之判決，刑事訴訟法第二百三十八條第一項、第三百零三條第三款
    分別定有明文。
二、公訴意旨略以：被告戊○○係丙○○之胞妹，二人間具有家庭暴力防治法第三條
    第四款所定之家庭成員關係。戊○○於民國九十年九月二十七日下午二時三十分
    許，在桃園縣桃園市○○路一號之台灣桃園地方法院檢察署第一偵查庭外，與丙○○因故發生口角，竟基於侮辱之犯意，在甲○○、丙○○、乙○○及其他等待
    開庭之不特定人得以共見共聞之狀態下，公然以「畜生！」之言語辱罵丙○○，
    因認被告涉犯刑法第三百零九條第一項之公然侮辱罪嫌。
三、本件被告因公然侮辱案件，經檢察官提起公訴，認係犯刑法第三百零九條第一項
    之公然侮辱罪，依同法第三百十四條規定，須告訴乃論。茲據告訴人丙○○於本
    院調查時，當庭以言詞撤回告訴，有本院九十一年八月七日訊問筆錄可稽，則依
    首揭法律之規定，本件應諭知不受理之判決。
據上論斷，應依刑事訴訟法第二百九十九條第一項前段、第三百零三條第三款，刑法
第二百七十七條第一項、第四十二條第二項，罰金罰鍰提高標準條例第一條前段、第
二條，判決如主文。
本案經檢察官郭靜文到庭執行職務。
中      華      民      國      九十二      年    三    月    十三    日
                                  臺灣桃園地方法院刑事第二庭
                                      法  官   張  震  武
右正本證明與原本無異。
如不服本判決，應於判決送達後十日內向本院提出上訴狀( 應附繕本 )，上訴於
臺灣高等法院。
                                      書記官   賴  玉  真
中        華        民        國   九十二   年   三   月    二十六    日
附論罪科刑法條：
中華民國刑法第二百七十七條
 (普通傷害罪)
傷害人之身體或健康者，處三年以下有期徒刑、拘役或一千元以下罰金。
犯前項之罪因而致人於死者，處無期徒刑或七年以上有期徒刑；致重傷者
，處三年以上十年以下有期徒刑。


司法院資訊處製作；財團法人民間司法改革基金會備份。
